【裁判字號】    89,台聲,229
【裁判日期】    890421
【裁判案由】    損害賠償
【裁判全文】
最高法院民事裁定                                八十九年度台聲字第二二九號
    聲  請  人  甲○○
右聲請人因與相對人乙○○等間請求損害賠償事件，對於中華民國八十八年十二月九
日本院裁定（八十八年度台上字第三一二五號），聲請再審，本院裁定如左：
    主  文
聲請駁回。
聲請訴訟費用由聲請人負擔。
    理  由
本件聲請人對於本院八十八年度台上字第三一二五號確定裁定（下稱原確定裁定），
以有民事訴訟法第四百九十六條第一項第一款再審事由，聲請再審，係主張：聲請人
因不服前訴訟程序第二審判決即台灣高等法院八十八年度上更(一)字第七九號判決，提
起第三審上訴，已於上訴狀就該第二審判決如何違背法令，有具體之指摘。原確定裁
定竟認聲請人未具體指摘該判決如何違背法令，駁回聲請人之上訴，原確定裁定適用
法規顯有錯誤云云。惟按對於第二審判決上訴，非以其違背法令為理由，不得為之，
民事訴訟法第四百六十七條定有明文。依同法第四百六十八條規定，判決不適用法規
或適用不當者，為違背法令。而判決有同法第四百六十九條所列各款情形之一者，為
當然違背法令。是當事人提起上訴，如依民事訴訟法第四百六十八條規定，以第二審
判決有不適用法規或適用法規不當為理由時，其上訴狀或理由書應有具體之指摘，並
揭示該法規之條項或其內容。若係成文法以外之法則，應揭示該法則之旨趣。倘為司
法院解釋、或本院之判例，則應揭示該判解之字號或其內容。如以民事訴訟法第四百
六十九條所列各款情形為理由時，其上訴狀或理由書，應揭示合於該條款之事實。上
訴狀或理由書如未依此項方法表明，或其所表明者，顯與上開法條規定之情形不相合
時，即難認為已對第二審判決之違背法令有具體之指摘，其上訴自難認為合法。查本
件聲請人對於前開第二審判決提起第三審上訴，其上訴狀所載內容，係就第二審判決
法院取捨證據、認定事實之職權行使，指摘其為不當，並就第二判決已論斷者，泛言
未論斷或論斷矛盾，而非具體表明合於不適用法規、適用法規不當、或民事訴訟法第
四百六十九條所列各款之情形，難認對該第二審判決之如何違背法令已有具體之指摘
。原確定裁定，因認其第三審上訴為不合法，裁定予以駁回，並無適用法規顯有錯誤
之情事。聲請再審論旨，指摘原確定裁定不當，求予廢棄，非有理由。
據上論結，本件聲請為無理由，依民事訴訟法第九十五條、第七十八條，裁定如主文
。
中      華      民      國    八十九    年      四      月    二十一    日
                              最高法院民事第二庭
                                  審判長法官  曾  桂  香
                                        法官  劉  延  村
                                        法官  劉  福  聲
                                        法官  黃  秀  得
                                        法官  顏  南  全
      右正本證明與原本無異
                                              書  記  官
中      華      民      國    八十九    年      五      月      三      日


司法院資訊處製作；財團法人民間司法改革基金會備份。
